臺灣花蓮地方法院刑事判決
111年度原訴字第6號
公  訴  人  臺灣花蓮地方檢察署檢察官
被      告  邱清水


選任辯護人  馮鈺書律師（法扶律師）          
上列被告因傷害等案件，經檢察官提起公訴（110年度偵字第579
5號），本院判決如下：
    主    文
甲○○犯傷害罪，處有期徒刑參月，如易科罰金，以新臺幣壹仟元
折算壹日。扣案之鋁條壹支沒收。
    犯罪事實
甲○○於民國110年10月17日13時50分許，因聽聞小孩遭戊○○辱罵
，至戊○○位於花蓮縣秀林鄉秀林村之住處（地址詳卷，下稱本案
住處），基於侵入住宅附連圍繞土地、恐嚇危害安全及傷害之犯
意，未經戊○○同意，擅自進入本案住處客廳前方庭院（起訴書誤
載為客廳，下稱本案庭院），以此方式無故侵入戊○○住宅附連圍
繞之土地，接續徒手掐捏戊○○右側頸部，致戊○○受有右頸、右鎖
骨擦傷、挫傷之傷害，同時持鋁條1支對戊○○恫稱：「你在運動
是不是你怎麼死都不知道」、「好，每天早上你在運動，我會用
各種方式把你打死（起訴書誤載為「我會用同樣的方式打死你」
）」等語，以此加害生命、身體之事恐嚇戊○○，使其因此心生畏
懼，致生危害於生命、身體之安全。
    理 　 由
壹、證據能力
    本院下列所引用之被告以外之人於審判外之言詞陳述，被告
    甲○○及其辯護人於本院準備程序時均同意有證據能力，且於
    言詞辯論終結前未聲明異議（見本院卷第70至71、149、225
    至234頁），本院審酌該等證據核無違法取證或證明力顯然
    過低之情事，依各該陳述作成時之狀況並無不適當或顯不可
    信之情形，認均適當，依刑事訴訟法第159條之5之規定，應
    有證據能力。至被告及其辯護人否認證人即告訴人戊○○、證
    人即在場之人丙○○、乙○○於警詢證述之證據能力，因本院並
    未執此等證據作為其有罪之判斷，爰不贅述該等證據有無證
    據能力。
貳、得心證之理由
一、認定犯罪事實所憑之證據及理由
    訊據被告坦承有恐嚇告訴人戊○○之犯行，另固承認有攜帶鋁
    條1支至本案住所，惟矢口否認有何傷害、侵入住宅附連圍
    繞土地之犯行，辯稱：我只有在本案住處外，並未侵入本案
    住處客廳，也沒有傷害告訴人等語。辯護人之辯護意旨略以
    ：本案住處前方庭院為告訴人所經營之營業店面，案發當時
    大門敞開可供人自由進出，難認有隱私期待可能性，且被告
    未進入本案住處客廳，不構成侵入他人住宅附連圍繞土地之
    犯行；證人丙○○、乙○○均未看見被告有傷害告訴人之行為，
    證人戊○○所述前後矛盾且無其他證據可佐，無從認定告訴人
    所受傷勢為被告造成等語。經查：
（一）被告於110年10月17日13時50分許，因聽聞小孩遭告訴人
      辱罵，至本案住處，基於恐嚇危害安全之犯意，對告訴人
      恫稱：「你在運動是不是你怎麼死都不知道」、「好，每
      天早上你在運動，我會用各種方式把你打死」等語，以此
      加害生命、身體之事恐嚇戊○○，使其因此心生畏懼，致生
      危害於生命、身體之安全，為被告於本院所坦承不諱，且
      為兩造所不爭執（見本院卷第67至70、161至162頁），核
      與證人戊○○於偵訊及本院之證述相符（見偵字卷第33頁，
      本院卷第206至216頁），並有本院110年3月30日勘驗筆錄
      在卷可稽（見本院卷第150至160頁），此部分事實，首堪
      認定。至起訴書犯罪事實誤載被告所稱「我會用同樣的方
      式打死你」一節，應以上開勘驗筆錄為準（見本院卷第15
      3頁），且更正不影響事實同一性之辨別及其法律適用，
      爰逕予更正如犯罪事實欄所載。
（二）證人戊○○於偵查及本院中證稱：被告帶鋁條來本案住處，
      當時我在本案住處的庭院打掃，本案住處庭院與馬路間有
      圍牆跟鐵門隔開，當時鐵門有開放一點可以騎機車出入，
      但不是營業時間沒有開放讓外人進來，被告一路從外面罵
      進來庭院，掐我右邊脖子，威脅我說早上去散步，他會拿
      棍條打死我等語（見偵字卷第32至33頁，本院卷第206至2
      15頁），並有證人戊○○當庭繪製案發現場示意圖及現場照
      片附卷可參（見本院卷第239至241頁），核與如下本院勘
      驗筆錄相符：
　　1.告訴人提供錄音檔光碟之勘驗筆錄（見本院卷第150至154
      頁）：
01：40  01：43 01：47 　　　 02：28 03：14 03：16 03：18 03：21 　　 03：29 03：32 03：52 　　 04：06 04：07 　　 04：28 04：29 　　 　　 04：37  04：48 04：53 04：55 05：28　 06：06 　　 06：21 06：22 06：23 06：24 06：25 06：26 一男聲（下稱A）：你什麼意思，欺負我孩子幹什麼，你甚麼東西啊，幹你娘機掰咧。 一男聲（下稱B）：孩子？你甚麼東西啊？ A：打你怎麼樣，你是誰，台灣咧，你個逼咧，你什麼東西。 A：打死你，把你打死。　  B：你摸我幹什麼？ A：沒有，我沒有打你喔。 B：你摸我，這邊有監視器。 A：裝監視器，（無法辨識），不要臉的台灣郎欸。 B：你先打我。 A：我哪有打你？　　  A：（無法辨識），我沒有打你喔（無法辨識）。   B：很無恥耶。 A：（無法辨識），你再罵我孩子啊，（無法辨識），你要跟誰講，怎麼樣？　  B：他打到家裡來。 A：你為什麼討厭我的孩子，那麼多孩子，欸， 　 集會所是你的權利嗎？是你管的嗎？我在問你？ B：你，你跑到家裡裡面喔。（吵雜人聲，無法辨識） B：警察在這邊，打我的脖子喔。　 A：驗傷嘛，去驗傷嘛　 B：你打我的脖子啊。 A：你再運動是不是你怎麼死的都不知道，不要臉的東西欸。你是誰？ B：你喔真的土匪，你打我做什麼，你拿棍子打我啊，你打我的脖子啊。 A：我沒有打你啊。 B：有。 A：有嗎？ B：有。 A：去驗傷嘛。　 B：驗傷什麼。  
　　2.本案住處內部庭院監視器錄影畫面光碟之勘驗筆錄（見本
      院卷第157頁）：13：55：18至13：56：00畫面上方為水
      泥地，左方為鐵皮建築之入口，右方為水泥建築之入口，
      13：55：21畫面左上方出現一黑衣男子之上半身由左往右
      移動，約4秒後消失於鏡頭外，【13：55：21畫面外一男
      聲（下稱B男）:你拿棍子打我啊，你打我的脖子啊。】【
      13：55：28畫面外一男聲（下稱A男）:我沒有打你。】【
      13：55：30B男:有。】【13：55：30A男:有嗎？】【13：
      55：31B男:有。】【13：55：32A男:去驗傷嘛。】【13：
      55：33B男:驗傷什麼。】
　　3.上開勘驗筆錄記載之A男為被告、B男為證人戊○○，均經被
      告及辯護人當庭確認無訛（見本院卷第154、157頁），堪
      認證人戊○○上開證稱被告攜帶鋁條至本案住處時，證人戊○○在本案庭院打掃，被告至本案庭院處掐其右頸部，並對
      其恫稱上開恐嚇言語之證述，已有憑據。
（三）證人丙○○於本院中證稱：我當時路過戊○○家，看到甲○○在
      罵戊○○，我前往乙○○住處告知「甲○○在辱罵你姊夫（即戊○○），趕快去幫你姊夫解圍」，我有看見甲○○持鋁條站在
      水溝蓋上等語（見本院卷第220至224頁）、證人乙○○於本
      院中證稱：當天丙○○來通知說我姊夫（即戊○○）出事情，
      我到本案住處看到甲○○在水溝處手拿鋁條，聽到我姊夫說
      甲○○進來家裡打他，當時我姊夫已經受傷，本案住處外鐵
      門有開一個縫等語（見本院卷第216至220頁）。復查被告
      持扣案鋁條1支於上開時間至本案住處，而告訴人於110年
      10月17日15時9分就醫並經診斷有右頸、右鎖骨擦傷、挫
      傷之傷勢等情，亦經被告所坦承且為兩造所不爭執（見本
      院卷第67至70、161至162頁），並有國軍花蓮總醫院附設
      民眾診療服務處110年10月17日診斷證明書（下稱診斷證
      明書）、告訴人受傷照片、監視器錄影畫面擷圖、扣案鋁
      條照片；花蓮縣警察局新城分局扣押筆錄、扣押物品目錄
      表、扣押物品收據、扣押物品清單；臺灣花蓮地方檢察署
      扣押物品清單、本院111年度刑管字第20號扣押物品清單
      、國軍花蓮總醫院111年3月14日函及所附告訴人病歷資料
      （下稱病歷資料）、花蓮縣警察局新城分局111年3月11日
      函及所附監視器錄影畫面擷圖、本院110年3月30日勘驗筆
      錄存卷為憑（見警卷第41、49至67頁，本院卷第43至47、
      125至至137、156至160頁），且有扣案鋁條1支足佐，且
      被告亦於警詢中自承與告訴人爭執過程中，以左手推告訴
      人頸部（見警卷第21頁），足認證人戊○○上開證述可信。
      準此，被告未經告訴人同意，擅自進入本案庭院，持鋁條
      對告訴人恫稱上開恐嚇言語，並徒手掐捏其右側頸部致受
      有右頸、右鎖骨擦傷、挫傷之傷害等節應屬明確，被告本
      案侵入他人住宅附連圍繞土地、恐嚇危害安全及傷害犯行
      ，均堪認定。至起訴書犯罪事實誤載被告進入本案住處客
      廳一節，業經本院認定其係進入本案庭院，而此更正不影
      響事實同一性之辨別及其法律適用，爰併更正如上開犯罪
      事實欄所示。
二、被告及辯護人之辯解不可採之理由　
（一）被告先於警詢中供稱：我聽聞小孩遭告訴人辱罵，遂在本
      案住處對面之社區集會所與告訴人發生爭執，當時告訴人
      氣憤朝我衝來，我徒手以左手推告訴人脖子，因我指甲很
      長不小心劃傷告訴人，告訴人就返回本案住處後通知乙○○
      到場，我見他們人數眾多就返家拿鋁條自衛，再前往告訴
      人家理論，過程中我都沒有恐嚇告訴人等語（見警卷第17
      至23頁），復於偵訊中辯稱：當時我找告訴人理論時，用
      左手推他右肩膀，因為告訴人要找人打我，我從告訴人家
      前面草叢撿鋁條作為自衛之用，我沒有對告訴人為恐嚇言
      語等語（見偵字卷第31至34頁），嗣於本院準備程序中辯
      稱：我沒有推告訴人，不知道告訴人頸部受傷，我承認有
      恐嚇告訴人之言語，扣案鋁條是我在走去本案住處途中的
      路邊草叢撿拾，因為我去年曾被丙○○毆打，且丙○○是告訴
      人好友，我預測丙○○會在本案住處，我為自保才撿拾鋁條
      並以右手持鋁條，但我是用左手推告訴人，我在警詢稱因
      指甲很長劃傷告訴人是我當時猜測等語（見本院卷第67至
      69頁）。被告對於攜帶鋁條之過程，先是稱因與告訴人發
      生爭持後，見告訴人找人幫忙方返家攜帶鋁條到場，嗣改
      稱於因與告訴人發生爭執後在本案住處門口撿拾，又於本
      院中辯稱是在前往本案住處途中，因預測證人丙○○在本案
      住處，遂於途中撿拾鋁條，所述已見矛盾；另就告訴人右
      頸傷勢一情，被告先是於警詢稱以左手推告訴人頸部，嗣
      於偵訊中改稱以左手推告訴人肩膀，而於本院先是稱沒有
      推告訴人，後改稱是以左手推告訴人，供述前後不一；復
      就是否對告訴人為上開恐嚇言語一節，亦隨證據顯現而變
      異其詞，堪認被告就其行為有避重就輕，且與本院上開認
      定之事證不符，被告上開辯解，自難輕信。
（二）辯護人辯護意旨就本案住處為告訴人營業場所，當時大門
      敞開可供人自由進出，且被告未進入本案住處客廳，不構
      成侵入他人住宅附連圍繞土地等語。惟按刑法第306條第1
      項所謂之「住宅」，並未排除兼作營業場所使用者在外，
      且該營業場所雖在營業時間內允許客人出入使用相關設備
      或從事消費，惟亦有一定之限度，茍非因使用其營業設備
      或從事消費而無故闖入，仍應論以該罪，始符合保障居住
      安寧之立法本旨。而該條項所稱之「附連圍繞之土地」，
      係指與住宅毗鄰相連，且四周設有圍障以相隔裏、外之土
      地之謂。至所謂「無故侵入」，係指行為人無權或無正當
      理由，或未得住屋權人之同意，而違反住屋權人之意思，
      以積極作為或消極不作為之方式進入他人之住宅或建築物
      ，至其係公然或秘密、和平抑或強行為之，均非所問。查
      本案住處縱作為營業店面所用，然證人戊○○於本院證稱本
      案庭院與馬路間有圍牆與鐵門，當時鐵門僅有部分開啟以
      利其妻機車可進出，且案發當時非營業時間，並非開放狀
      態等語（見本院卷第207至208頁），核與證人乙○○於本院
      證稱：我到場時鐵門留一點可供進出，大約是證人席桌子
      寬度（見本院卷第218至219頁）、證人丙○○於本院證稱：
      我抵達本案住處時，鐵門大約留一個人可以過的寬度等語
      均相符（見本院卷第223頁），堪認證人戊○○上開證稱案
      發當時非營業時間，僅留有便利一人通行之寬度，而非公
      然開放供人進出一節可採。復觀本案住處外現場照片，可
      見本案住處客廳前方之本案庭院為一鐵皮遮蔽之空間，而
      本案住處及本案庭院外設有圍牆及鐵門作為與馬路相隔之
      圍障，揆諸上揭說明，本案住處雖為營業場所，倘於非營
      業時間且未經告訴人允許而進入，仍應論以無故侵入，且
      本案庭院為與本案住處毗鄰相連，四周設有圍障相隔，則
      被告未經告訴人同意無故進入本案庭院，仍應論以侵入住
      宅附連圍繞土地。至被告及辯護人辯稱未進入本案庭院，
      且證人丙○○、乙○○均未親見被告進入本案庭院一節，然依
      本院上開本案住處內部庭院監視器錄影畫面光碟之勘驗筆
      錄，雖未拍攝被告進入本案庭院之影像，然確實清楚錄下
      被告與告訴人間之對話，且對話內容核與告訴人提供錄音
      檔光碟之內容一致，均有上開勘驗筆錄存卷可查。準上各
      情，應認被告確有進入本案庭院，倘如被告所辯，本案發
      生時其係站在本案庭院外或本案住處對面之集會所，則本
      案庭院中監視器所錄對話，當無如此清晰可供辨識，是上
      開辯解，亦無可採。
（三）辯護人另辯護略以：證人丙○○、乙○○均未看見被告傷害告
      訴人，且證人戊○○所述前後矛盾，無從認定告訴人所受傷
      勢為被告造成等語。按審理事實之法院於證人之陳述，有
      部分前後不符或相互間有所歧異時，究竟何者為可採，仍
      應本其自由心證予以斟酌，非謂一有不符或矛盾，即應認
      其全部不可信。且證人就同一事實之陳述前後略有出入此
      乃各人之記憶不清，或細節未交待清楚，或其描述用語不
      同，省略片段情節，或記錄之詳簡有異所致，倘其主要陳
      述一致，即尚難因其細節稍有分歧即將全部證言捨棄不採
      （最高法院105年度台上字第1885號判決意旨參照）。證
      人戊○○對於被告手持鋁條，以手掐捏其右頸部一節之主要
      證述歷次一致，且告訴人於案發後隨即就醫並經診斷受有
      上開傷勢，而告訴人所受傷勢均集中在右頸，有診斷證明
      書、病歷資料及告訴人受傷照片存卷可憑（見警卷第41、
      49至51頁，本院卷127至132頁），難以證人戊○○證詞細節
      未盡一致而認不可採。至證人丙○○、乙○○雖未當場見證被
      告傷害告訴人過程，然證人乙○○證稱其於被告與告訴人發
      生爭執進行中到達現場時，已看見告訴人受傷等語，業如
      上述，且有上開證據為佐，足堪認定告訴人所受傷勢為被
      告所造成，是辯護人前開辯稱，亦難為被告有利之認定。
三、綜上所述，本案事證明確，被告及辯護人所辯均不足採，被
    告上開犯行均堪認定，應依法論科。
參、論罪科刑
一、被告係未經告訴人同意，擅自進入本案庭院，且本案庭院有
    圍牆及鐵門與外界區隔等情，業如前述，是被告所為係侵入
    告訴人住宅附連圍繞之土地。核被告所為，係犯刑法第306
    條第1項侵入住宅附連圍繞之土地罪、第305條恐嚇危害安全
    罪、刑法第277條第1項傷害罪。
二、被告於犯罪事實欄所載時間，接續侵入告訴人住宅附連圍繞
    之土地、徒手傷害告訴人及持鋁條並對告訴人恫稱上開言語
    之恐嚇行為，客觀上雖有數次舉動，然均係基於單一犯意，
    在時空密接之情形下，該數行為之獨立性極為薄弱，依一般
    社會健全觀念，在時間差距上，難以強行分開，在刑法評價
    上，以視為數個舉動之接續施行，合為包括之一行為予以評
    價，較為合理，應屬接續犯。又被告上開犯行就係出自相同
    目的所為之一行為，同時觸犯上開各罪，為想像競合犯，應
    依刑法第55條之規定，從一重論以傷害罪。
三、爰審酌被告與告訴人因故發生爭執，卻不思理性溝通，未能
    克制自己情緒，無故侵入告訴人住宅附連圍繞之土地，並徒
    手毆打告訴人，造成告訴人受有上開傷害，又對告訴人為上
    開恐嚇行為，造成告訴人心生畏懼，所為均應予以非難。被
    告先是否認全部犯行，嗣於本院方坦承有上開恐嚇犯行，且
    始終否認有何侵入告訴人住宅附連圍繞土地及傷害告訴人之
    犯行，難認犯後態度良好。告訴人對本案表示：希望被告能
    賠償等語（見本院卷第216頁），告訴代理人則表示：請審
    酌被告犯後不斷翻供，且對告訴人為傷害及恐嚇言語請併為
    量刑審酌等語（見本院卷第233頁）。兼衡被告自陳國小肄
    業、務農、家庭經濟狀況尚可、需扶養未成年子女2名（見
    本院卷第231頁）及其犯罪動機、目的、犯罪時所受刺激等
    一切情狀，量處如主文所示之刑，併諭知如易科罰金之折算
    標準。
肆、沒收部分
　　扣案之鋁條1支，為被告上開恐嚇犯行所用之物，業經本院
    認定如上，且被告自陳為其家中所取用（見警卷第21頁），
    爰依刑法第38條第2項前段宣告沒收。
伍、不另為無罪諭知
一、公訴意旨另以：被告於上開時、地，基於傷害之犯意，手持
    鋁條揮打告訴人右側頸部造成傷害。因認被告此部分涉犯刑
    法第277條第1項傷害罪嫌等語。
二、按犯罪事實應依證據認定之，無證據不得認定犯罪事實，刑
    事訴訟法第154條第2項定有明文。刑事訴訟上證明之資料，
    無論其為直接或間接證據，均須達於通常一般之人均不致有
    所懷疑，而得確信其為真實之程度，始得據為有罪之認定，
    若關於被告是否犯罪之證明未能達此程度，而有合理懷疑之
    存在，致使無從形成有罪之確信，根據「罪證有疑，利於被
    告」之證據法則，即不得遽為不利被告之認定。又按刑事訴
    訟法第161條第1項規定：檢察官就被告犯罪事實，應負舉證
    責任，並指出證明之方法。因此，檢察官對於起訴之犯罪事
    實，應負提出證據及說服之實質舉證責任。倘其所提出之證
    據，不足為被告有罪之積極證明，或其指出證明之方法，無
    從說服法院以形成被告有罪之心證，基於無罪推定之原則，
    自應為被告無罪判決之諭知。
三、公訴人認被告涉犯上開罪嫌，無非係以：被告之供述、證人
    戊○○、丙○○、乙○○之證述、對話譯文、診斷證明書、現場照
    片、扣押筆錄、扣押物品目錄表及扣案鋁條為其主要論據。
四、惟被告堅詞否認以鋁條揮打告訴人。辯護人則為其辯稱：此
    部分僅有告訴人片面指述，在場無其他證人親眼見聞被告持
    鋁條揮打告訴人等語。經查：
（一）證人戊○○雖於警詢、偵訊及本院中均證稱其遭被告持鋁條
      毆打一節，然被告始終否認有持鋁條毆打告訴人，且證人
      丙○○、乙○○均未親眼見證被告傷害告訴人過程，復觀診斷
      證明書與病歷資料，亦未診斷告訴人所受傷勢係因鋁條造
      成，僅記載證人戊○○自訴遭鋁條攻擊，難認證人戊○○證述
      係遭被告以鋁條打傷一節有所補強。
（二）經本院當庭勘驗扣案鋁條結果為：扣案鋁條1支長度75公
      分，表面光滑之金屬材質，鋁條內有填塞物質；鋁條正面
      右側貼有標籤，鋁條正面中間汙漬處上有紅褐色斑點；鋁
      條反面右側貼有膠帶，鋁條反面中間汙漬處上亦有紅褐色
      斑點；鋁條標籤反面68到70公分處有凹痕，有本院111年5
      月19日勘驗筆錄及扣案物照片在卷可稽（見本院卷225、2
      35至238頁），該鋁條兩面中間處雖均有紅褐色斑點，然
      觀該斑點應屬金屬生鏽所生，而非血跡留存痕跡，且該鋁
      條凹痕處形狀，應屬與尖銳物質接觸所留下，亦無從認定
      係因毆打人體頸部所造成。
（三）綜上，檢察官提出上開證據，均僅能證明告訴人受有犯罪
      事實欄上開傷勢之事實，但無法證明該傷勢係被告持鋁條
      毆打告訴人右頸所造成，且被告僅承認徒手推告訴人頸部
      ，是認告訴人所受傷勢應為被告徒手掐捏告訴人所致，業
      經本院認定如上，而被告手持鋁條揮打告訴人右側頸部造
      成傷害一節，僅有告訴人單一指述，卷內又無其他證據足
      佐，是此部分公訴意旨，容有合理懷疑之存在，基於罪疑
      唯輕原則，本應為被告無罪之諭知，惟此部分公訴意旨與
      上開論罪科刑部分具有實質一罪關係，爰不另為無罪之諭
      知。
據上論斷，應依刑事訴訟法第299條第1項前段，判決如主文。
本案經檢察官丁○○提起公訴，檢察官簡淑如到庭執行職務。
中　　華　　民　　國　　111 　年　　7 　　月　  7 　　日
           　　   刑事第二庭    審判長法  官　黃英豪
                              　  　　法　官　黃夢萱
　　　　　　　　　　　　　　　　    　法　官　蔡瑞紅
以上正本證明與原本無異。
如不服本判決應於收受送達後20日內向本院提出上訴書狀，並應
敘述具體理由。其未敘述上訴理由者，應於上訴期間屆滿後20日
內向本院補提理由書(均須按他造當事人之人數附繕本)「切勿逕
送上級法院」。告訴人或被害人如對於本判決不服者，應具備理
由請求檢察官上訴，其上訴期間之計算係以檢察官收受判決正本
之日期為準。
辯護人依據刑事訴訟法第346條、公設辯護人條例第17條及律師
法第32 條第2項、第36條等規定之意旨，尚負有提供法律知識、
協助被告之義務（含得為被告之利益提起上訴，但不得與被告明
示之意思相反）。
因疫情而遲誤不變期間，得向法院聲請回復原狀。
中　　華　　民　　國　　111 　年　　7 　　月　　7 　　日
                                      書記官  陳昱瀅
附錄本案論罪科刑法條全文：
中華民國刑法第277條第1項
傷害人之身體或健康者，處五年以下有期徒刑、拘役或五十萬元
以下罰金。
中華民國刑法第305條
以加害生命、身體、自由、名譽、財產之事恐嚇他人，致生危害
於安全者，處二年以下有期徒刑、拘役或九千元以下罰金。
中華民國刑法第306條第1項
無故侵入他人住宅、建築物或附連圍繞之土地或船艦者，處一年
以下有期徒刑、拘役或九千元以下罰金。